# 无形资产如何出资？

提问人：link1809 时间：2010-11-17 15:11:05
非专利技术，怎么出资验资啊

回答人：chenyiwei
这种出资方式的可行性似乎只是停留在理论上。鉴于实际操作中风险很大，建议改变出资方式。